最  高  行  政  法  院  裁  定
111年度聲再字第347號
聲  請  人  李雪紅                                      

            張美凰                                      

            陳桂花                                     

            詹素娥                                 
            胡素娟                                     

            陳滿惠                                     

            張麗華                                      

            彭珊珊                                      

            林光惠                                      

上列聲請人因與相對人臺北市政府教育局間聲請補充裁定事件，
對於中華民國110年6月17日本院109年度聲再字第999號裁定，聲
請再審，本院裁定如下：
　　主  文
再審之聲請駁回。
再審訴訟費用由聲請人負擔。
　　理  由
一、按對於終審法院之裁定有所不服，除合於法定再審原因得聲
    請再審外，不容以其他之方法聲明不服，故不服終審法院之
    裁定而未以聲請再審之程序為之者，仍應視其為再審之聲請
    ，而依聲請再審程序調查裁判。本件聲請人提出「行政訴訟
    抗告及聲請再審狀」對於本院確定裁定聲明不服，依上說明
    ，仍應視其為再審之聲請，而依聲請再審程序調查裁判。次
    按對於確定裁定聲請再審，應依行政訴訟法第283條準用同
    法第277條第1項第4款之規定表明再審理由，此為必須具備
    之程式。所謂表明再審理由，必須指明確定裁定有如何合於
    行政訴訟法第273條所定再審事由之具體情事，始為相當。
    倘僅泛言有再審事由而無具體情事者，仍難謂已合法表明再
    審理由，所為再審之聲請，即屬不合法。
二、緣聲請人因優惠存款事件，不服臺北高等行政法院97年度訴
    字第3211號判決命聲請人給付其溢領之政府補助利息及遲延
    給付之利息，提起上訴，經本院99年度裁字第2668號裁定駁
    回其上訴確定後，曾先後多次聲請再審，均經本院分別裁定
    駁回。嗣聲請人復對本院105年度裁字第1694號裁定聲請再
    審並聲請補充裁定，關於聲請補充裁定部分，經本院106年
    度裁聲字第488號裁定駁回確定後，聲請人曾先後多次聲請
    再審，均經本院分別裁定駁回。茲聲請人復對最近一次即本
    院109年度聲再字第999號裁定（下稱原確定裁定）聲請再審
    。
三、聲請意旨略以：依行政訴訟法第273條及第274條之1規定，
    可知再審之訴多次且適時提起，原確定裁定已違背法令而錯
    誤等語。經核上開聲請意旨對於原確定裁定以其主張侯東昇
    法官有行政訴訟法第273條第1項第4款再審事由為無理由；
    且無具體表明胡方新、蕭惠芳及陳秀媖法官有如何合於行政
    訴訟法第273條第1項第4款再審事由；亦未具體敘明有如何
    合於行政訴訟法第273條第1項其他各款之再審理由，而認其
    聲請再審為無理由予以駁回之內容，究有何合於行政訴訟法
    第273條第1項各款所定之再審具體情事，未據敘明，依首揭
    規定及說明，其再審之聲請自非合法，應予駁回。又當事人
    就同一事件對於法院所為歷次裁判聲請再審，必須其對最近
    一次裁判之再審聲請有理由者，始得進而審究其前此歷次裁
    判有無再審理由，本件聲請人對本院最近一次之原確定裁定
    所為再審聲請既不合法，自無庸審究其前歷次裁判有無再審
    理由及原處分是否違背法令，併予敘明。
四、據上論結，本件聲請為不合法。依行政訴訟法第283條、第2
    78條第1項、第104條、民事訴訟法第95條、第78條、第85條
    第1項前段，裁定如主文。
中　　華　　民　　國　　111 　年　　8 　　月　　25　　日
                    最高行政法院第二庭
                        審判長法官  帥　嘉　寶　
　　　　　　　　　　　　      法官  簡  慧  娟
                              法官　鄭　小　康
                              法官　李　玉　卿
                              法官　洪　慕　芳

以  上  正  本  證  明  與  原  本  無  異
中　　華　　民　　國　　111 　年　　8 　　月　　25　　日
　　　　　　　　　　　　　　　書記官　張　玉　純